---
name: Bruno Testaguzza Carlin
position: "Data Scientist - Modeling"
address: "Stone - São Paulo"
phone: +55 11 99376-5775
www: twosidesdata.netlify.com/
email: "brunotestaguzza@gmail.com"
twitter: BrunoTestaguzza
github: brunocarlin
linkedin: bruno-carlin-451007172
date: "`r format(Sys.time(), '%B %Y')`"
output: vitae::awesomecv
---

```{r setup, include=FALSE}
knitr::opts_chunk$set(echo = FALSE, warning = FALSE, message = FALSE)
library(vitae)
library(tibble)
```


# Educação

```{r Educação}
tribble(
  ~ degree, ~ uni, ~ loc, ~ dates,
  "Pós-graduação Data Science e decisão", "Insper", "São Paulo, Brasil", "Jun. 2019 - Jun. 2021",
  "Curso em Data Science", "Digital House", "São Paulo, Brasil", "Feb. 2019 - May. 2019",
  "Bacharelado em Economia", "Insper", "São Paulo, Brasil", "Jan. 2014 - Dec. 2018",
  "Curso Técnico - Comércio Exterior", "Porto Seguro", "São Paulo, Brasil", "Jan. 2011 - Dec. 2013",
) %>% 
  detailed_entries(degree, dates, uni, loc)
```

<!-- [Pós-graduação Data Science e decisão](https://www.insper.edu.br/pos-graduacao/programas-avancados/programa-avancado-em-data-science-e-decisao/) -->
<!-- [Bacharelado em Economia](https://www.insper.edu.br/graduacao/economia/) -->
<!-- [Cursando Data Science](https://br.digitalhouse.com/curso/data-science/) -->
<!-- [Curso Técnico - Comércio Exterior](https://www.portoseguro.org.br/conteudo/detalhe/currculo-brasileiro/ensino-mdio-comrcio-exterior) -->


# Experiência

```{r experience}
tribble(
  ~ role, ~ company, ~ loc, ~ dates, ~ details,
  
  "Data Scientist - Modeling", "Stone", "São Paulo, Brasil", "Apr. 2021 - Present",
  "Desenvolver modelos de Ciência de dados para o time de Crédito da Stone",
  
  "Data Scientist - Modeling", "Stone", "São Paulo, Brasil", "Apr. 2021 - Present",
  "Desenvolver estudos e análises para o time de crédito da Stone",
  
  "Data Scientist - Modeling", "Stone", "São Paulo, Brasil", "Apr. 2021 - Present",
  "Desenvolver regras de negócio para a concessão e a retenção de crédito na Stone",

  
  "Cientista de Dados Finanças Latam", "Bayer", "São Paulo, Brasil", "Aug. 2020 - Apr. 2021",
  "Desenvolver os modelos de Ciência de dados para o time de finanças latam",
  
  "Cientista de Dados Finanças Latam", "Bayer", "São Paulo, Brasil", "Aug. 2020 - Apr. 2021",
  "Lider de projeto ou participante representando o negócio nos projetos de finanças latam",

  "Cientista de Dados Finanças Latam", "Bayer", "São Paulo, Brasil", "Aug. 2020 - Apr. 2021",
  "Desenvolvimento e manutenção de reports para finanças latam",

  "Finance Data Scientist Latam", "Bayer", "São Paulo, Brasil", "Aug. 2020 - Present",
  "Soluções de programação para o time de finanças latam",
  
  "Analista de dados - Contas à Receber Latam", "Bayer", "São Paulo, Brasil", "Jan. 2020 - Jul. 2020",
  "Desenvolvimento do novo modelo de crédito",

  "Analista de dados - Contas à Receber Latam", "Bayer", "São Paulo, Brasil", "Jan. 2020 - Jul. 2020",
  "Responsável por múltiplas soluções adhoc, entregando rápidos resultados para a àrea usando de scripts de forma eficiente e confiável",
  
  "Analista de dados - Contas à Receber Latam", "Bayer", "São Paulo, Brasil", "Jan. 2020 - Jul. 2020",
  "Análise de dados do contas à receber e receitas, implementando pipelines da extração dos dados até os dashboards",

  "Analista de dados - Contas à Receber", "Bayer", "São Paulo, Brasil", "Jan. 2020 - Jul. 2020",
  "Participação crítica em projetos das mais diversas áreas, por exemplo, o DataGis da área de crédito e a Ferramenta de pagamentos Online da empresa",

  "Analista de crédito", "Bayer", "São Paulo, Brasil", "Set. 2019 - Dec. 2020",
  "Análise financeira do risco de crédito dos clientes",
  
  
  "Analista de crédito", "Bayer", "São Paulo, Brasil", "Set. 2019 - Dec. 2020",
  "Adhoc scripts para análise de dados",
  
  
  "Analista de crédito", "Bayer", "São Paulo, Brasil", "Set. 2019 - Dec. 2020",
  "Inicio do projeto do primeiro modelo de crédito baseado em machine learning do país",
  
  "Data Science Consultant", "Driven Consultant", "São Paulo, Brasil", "Jul. 2019 - Set. 2019",
  "Desenvolvimento de um modelo de séries temporais para o cálculo de dias de estoque do cliente.",
  
  "Data Science Consultant", "Driven Consultant", "São Paulo, Brasil", "Jul. 2019 - Set. 2019",
  "SQL queries para a contrução de modelos, análise adhoc e dashboards",
  
  "Trainee", "EY", "São Paulo, Brasil", "Apr. 2019 - Jun. 2019",
  "Automação de projetos de contabilidade em larga escala",
  
  "Trainee", "EY", "São Paulo, Brasil", "Apr. 2019 - Jun. 2019",
  "Documentação e análise the todo o código SQL",
  
  "Estagiário Risk Management- Reporting", "Bayer", "São Paulo, Brasil", "Jan. 2018 - Dec 2018",
  "Creação, automação e manutenção de diversos reports de crédito e cash flow",

  "Estagiário Risk Management- Reporting", "Bayer", "São Paulo, Brasil", "Jan. 2018 - Dec 2018",
  "Creação e aprimoramento de Dashboards",
  
  "Estagiário Risk Management- Reporting", "Bayer", "São Paulo, Brasil", "Jan. 2018 - Dec 2018",
  "Projeto de previsão, usando meu próprio modelo de metódes de agregação de séries temporais hierárquicas"
  
  
  
) %>% 
  detailed_entries(role, dates, company, loc, details)
```

# Idiomas

## Inglês

Avançado-Fluente.

Sem certificação porém eu uso no dia a dia, realizei intercâmbio para a inglaterra pelo escola e já viajei para diversos países usando o inglês como meio principal de comunicação.

## Alemão

Básico-Intermediario

Certificação B1, pórem não pratico desde o Colégio.

## Espanhol

Básico


# Habilidade como Cientista de dados


Sempre aprendendo mais ciência de dados, seguindo blogs, lendo livros, realizando cursos online e presenciais, assistindo vídeos e mais.

Acostumado a usar o tidyverse para ciência de dados e inferência estatística

Múltiplos projetos realizando previsões de séries temporais

Experiência em projetos usando modelos preditivos tradicionais (machine learning)

Já Trabalhei com SQL

Criação de Dashboards usando Shiny e Tableau

Conhecimento funcional do Git workflow

Você pode ver meu trabalho open source no meu Blog de Ciência de Dados [twosidesdata](twosidesdata.netlify.com).


# Tecnologias

## Linguagens de programação

* R
* SQL
* Python

## Criação de Dashboards

* Shiny
* Tableau
* Power BI

## Office Stack

* Excel
* Power Point